臺灣高等法院高雄分院刑事判決　　　　　96年度上訴字第65號
上　訴　人
即　被　告　甲○○
上列上訴人因違反毒品危害防制條例案件，不服臺灣高雄地方法
院95年度訴字第3969號中華民國95年12月12日第一審判決（起訴
案號：臺灣高雄地方法院檢察署95年度毒偵字第7987號），提起
上訴，本院判決如下：
     主  文
上訴駁回。
     事  實
一、甲○○於民國（以下同）87年間曾因施用毒品案件，經台灣
    高雄地方法院以87年毒聲字第1688號裁定令入戒治處所施以
    強制戒治，經緝獲後於90年5 月5 日強制戒治期滿執行完畢
    出所，嗣再於91年間因施用毒品案件，經台灣高雄地方法院
    以91年毒聲字第5076號裁定令入戒治處所施以強制戒治，並
    以91年度訴字第2340號判處有期徒刑1 年確定，而於92年1
    月16日入戒治所戒治，於93年1 月9 日因毒品危害防制條例
    修正出所，接續執行上開有期徒刑，而於93年12月27日縮刑
    期滿執行完畢，詎其仍不知悔改，於前開強制戒治執行完畢
    釋放後5 年內，基於反覆施用第一級毒品海洛因之單一行為
    決意，自95年9 月17日晚上8 時許起，至同年月20日上午11
    時止，在其高雄縣岡山鎮○○街3 巷1 之2 號住處，以針筒
    注射之方式，施用第一級毒品海洛因2 次。嗣同年月20日下
    午1 時15分許，為警在高雄縣岡山鎮○○○路旁查獲，並扣
    得第一級毒品海洛因1 小包（淨重0.91公克、空包裝重0.20
    公克）。
二、案經高雄縣政府警察局岡山分局移送臺灣高雄地方法院檢察
    署檢察官偵查起訴。
    理  由
一、上訴人甲○○對於前揭施用第一級毒品之事實，已於警訊、
    偵查及原審審理時坦承不諱，又甲○○為警所採尿液經送以
    酵素免疫法初步篩檢，再以氣相層析質譜法確認結果，均呈
    嗎啡陽性反應，有台灣檢驗科技股份有限公司95年10月16日
    濫用藥物尿液檢驗報告（檢體編號：岡壽A024）暨高雄縣政
    府警察局岡山壽天派出所偵辦毒品案件嫌疑犯尿液採證檢驗
    對照表在卷可稽，復有查獲之白粉1 包，經送驗後認含海洛
    因成份（淨重0.91公克、空包裝重0.20公克），此有法務部
    調查局95年11月19日調科壹字第09523038990 號鑑定書1 份
    在卷可參，足徵上訴人甲○○施用毒品海洛因之自白核與事
    實相符，堪予採信。又上訴人甲○○有如前揭事實欄所列施
    用毒品經勒戒之前案紀錄，此有臺灣高等法院被告前案紀錄
    表、臺灣高等法院在監在押全國紀錄表、臺灣高雄地方法院
    檢察署檢察官不起訴處分書在卷可按，堪認上訴人甲○○確
    於強制戒治執行完畢釋放後5 年內，再犯本件施用第一級毒
    品之罪，事證明確，其犯行堪以認定。
二、上訴人甲○○於前開時地施用海洛因之行為，係犯毒品危害
    防制條例第10條第1 項之施用第一級毒品罪。上訴人甲○○
    持有第一級毒品海洛因，嗣進而施用之，持有之低度行為應
    為施用之高度行為所吸收，不另論罪。又施用毒品之犯罪行
    為態樣，本質上原具有反覆、延續實行之特徵，又毒品危害
    防制條例第2 條第1 項規定的毒品，原即具有成癮性，毒品
    危害防制條例所規定之施用毒品行為，衡諸施用毒品者之吸
    食慣性及社會常情，本即具有毒品成癮而反覆施用之性質，
    又該條例既依成癮性、濫用性及對社會危害性而將毒品分為
    四級，且僅規定處罰施用第一、二級毒品，足見毒品危害防
    制條例所處罰施用第一、二級毒品，其構成要件之行為要素
    係具有成癮、濫用之反覆、延續實行，依社會通念於客觀上
    乃符合1 個反覆、延續性之行為觀念，而屬於集合犯。本件
    上訴人甲○○於2 、3 天內密集施用第一級毒品海洛因之犯
    行頻繁、持續進行，在時空上，確具密接關係，則上訴人甲
    ○○之施用第一級毒品海洛因犯行，顯係出於反覆、延續施
    用該種毒品之單一行為決意即明，從而在行為概念上，應均
    評價認係包括1 罪之集合犯，較符合社會通念，並為合理，
    故以1 罪論。上訴人甲○○於91年間所犯施用毒品案件，經
    台灣高雄地方法院以91年度訴字第2340號判處有期徒刑1 年
    確定，於93年12月27日縮刑期滿執行完畢之事實，有如前揭
    事實欄所列前科紀錄表可稽，其於有期徒刑執行完畢後5 年
    內，故意再犯本件有期徒刑以上之罪，為累犯，應依刑法第
    47 條 第1 項規定加重其刑。
三、原審適用毒品危害防制條例第10條第1 項、第18條第1 項前
    段，刑法第11條、第47條第1 項規定，並審酌上訴人甲○○
    前已有施用毒品之不良素行，歷經觀察勒戒及2 次強制戒治
    施用之，顯見其戒毒意志不堅，其施用毒品乃自戕一己之身
    體健康，且犯後坦承犯行，態度良好等一切情狀，量處有期
    徒刑1 年。並說明扣案第一級毒品海洛因1 小包（淨重0.91
    公克、空包裝重0.20公克，包裝部分無法與毒品析離），依
    毒品危害防制條例第18條第1 項前段規定，不論屬於犯人與
    否，宣告沒收銷燬，及說明鑑驗耗費之海洛因既已滅失，其
    毋庸再予宣告沒收銷燬之理由。經核原判決認事用法並無不
    合，量刑亦屬適當，上訴人甲○○上訴指摘原判決量刑過重
    ，為無理由，應予駁回。
四、上訴人甲○○經合法傳喚無正當理由於審判期日不到庭，依
    法不待其陳述逕行判決。
據上論結，應依刑事訴訟法第368條、第371條，判決如主文。
本案經檢察官林應華到庭執行職務。
中　　華　　民　　國　　96　　年　　1 　　月　　31　　日
            刑事第六庭  審判長法  官  王憲義
                              法  官  李璧君
                              法  官  張盛喜
以上正本證明與原本無異。
如不服本判決應於收受本判決後10日內向本院提出上訴書狀，其
未敘述上訴理由者，並得於提起上訴後10日內向本院補提理由書
狀（均須按他造當事人之人數附繕本）「切勿逕送上級法院」。
中　　華　　民　　國　　96　　年　　2 　　月　　1 　　日
                              書記官  林明威
附錄本判決論罪科刑法條：
毒品危害防制條例第10條第1 項
施用第一級毒品者，處 6 月以上 5 年以下有期徒刑。
